【裁判字號】    95,交聲,127
【裁判日期】    950330
【裁判案由】    違反道路交通管理處罰條例聲明異議
【裁判全文】
臺灣臺北地方法院交通事件裁定         95年度交聲字第127號
異議人即
受處分人  甲○○
上列受分人因違反道路交通管理處罰條例案件，對於台北市交通
事件裁決所九十五年一月二十六日所為之處分（原處分：北市裁
二字第裁22-1AA809845號），聲明異議，本院裁定如下：
    主  文
異議駁回。
    理  由
一、按在設有禁止停車標誌、標線之處所停車者，處新臺幣（以
    下同）六百元以上一千二百元以下罰鍰。道路交通管理處罰
    條例第五十六條第一項第四款定有明文。
二、本件原處分機關台北市交通事件裁決所，以異議人即受處分
    人甲○○所有之車牌號碼ＧＨＥ─四七三號重型機車，於民
    國九十四年十一月二十四日上午九時二十分許，在台北市○
    ○○路○段，因在設有禁止停車標誌之處所停車，經台北市
    停車管理處執勤人員拍照逕行舉發，嗣經受處分人於應到案
    日期前提出申訴，由原處分機關函請原舉發單位調查結果，
    仍認其有前開違規行為，而依道路交通管理處罰條例第五十
    六條第一項第四款規定，裁處罰鍰六百元。
三、受處分人就原舉發單位拍攝採證照片進行舉發時之停車位置
    亦不爭執，惟否認有何違規情事，辯稱其停車地點目視所及
    之處，並未設有明顯之禁止停車標誌，路面亦未畫設禁止停
    車標示，不應認定受處分人違規云云。
四、經查，異議人之車輛於經警採證舉發時，係停放於臺北市○
    ○○路○段十九號前之騎樓下，有採證照片一張附卷可稽，
    並為受處分人所不爭執。又該處路段位於忠孝東路五段十五
    巷至三十一巷口間之北側騎樓，其東、西二側及前（東）方
    之同路段三十七號前，均自九十二年十二月八日起即設有「
    騎樓、人行道禁止停車」之標誌牌共三面，亦有臺北市停車
    管理處檢附之標誌設置及受處分人停車位置照片五幀，暨現
    場圖一件附卷可稽。是以機車之正常行進方向而言，無論受
    處分人係沿忠孝東路由東往西方向行進，抑或自同段三十一
    巷右轉至本件停車地點，均會經過前開禁止停車標誌，受處
    分人自難諉為不知；其辯稱目視所及之處，均未見有禁止標
    誌云云，顯與事證有違，難以採信。異議人前開違規事證明
    確，堪予認定。從而，原處分機關依道路交通管理處罰條例
    第五十六條第一項第四款暨違反道路交通管理事件統一裁罰
    基準表之規定，裁處罰鍰六百元，核無不當。本件異議為無
    理由，應予駁回。
五、據上論斷，應依道路交通案件處理辦法第十九條，裁定如主
    文。
中   華   民   國   九 十 五   年   三   月   三 十   日
                  交通法庭法  官  劉方慈
以上正本證明與原本無異。
如不服本裁定，應於裁定送達後5日內向本院提出抗告狀。
                          書記官  黃瓊玉
中   華   民   國   九 十 五   年   三   月   三 十   日


司法院資訊處製作；財團法人民間司法改革基金會備份。
